臺灣板橋地方法院刑事判決　　　　　　　　　　　　　九十年度訴字第一一二七號
　　公　訴　人　臺灣板橋地方法院檢察署檢察官
　　被　　　告　丁○○
　　選任辯護人　吳超萍律師
右列被告因違反槍砲彈藥刀械管制條例案件，經檢察官提起公訴（九十年度偵字第七
六三一號），甲○判決如左：
    主  文
丁○○未經許可，製造可發射子彈具有殺傷力之改造玩具手槍，未遂，處有期徒刑參
年陸月，併科罰金新臺幣伍萬元，罰金如易服勞役，以銀元參佰元即新臺幣玖佰元折
算壹日。
扣案如附表所示之物均沒收。
    事  實
一、丁○○於民國八十一年間曾因施用毒品案件，經甲○判處有期徒刑一年七月，於
    八十二年十二月二十八日假釋出獄，於八十三年四月二十八日縮短刑期執行完畢
    （不構成累犯）。又於九十年二月間，在台北縣新莊市某販賣玩具槍店內，以每
    枝新台幣五千元之代價，購得仿ＷＡＬＴＨＥＲ廠半自動手槍製造之金屬玩具手
    槍二枝及玩具手槍用之子彈數包後，自九十年二月間起，在其台北縣泰山鄉○○
    路○段一一六巷二弄三十六號之住處，持其所有如附表編號十一至十六號所示之
    工具等，未經許可，將上開玩具手槍一枝（槍枝管制編號：000000000
    0）換裝土造金屬槍管，欲改造成為可發射子彈具有殺傷力之手槍，惟尚未改造
    成為具有殺傷力之手槍即為警查獲而未遂（該改造後之手槍經送請內政部警政署
    刑事警察局鑑定結果並無殺傷力）；將另一枝玩具手槍（槍枝管制編號：000
    0000000）於拆卸後，僅餘改造玩具金屬槍身；又未經許可，在上開玩具
    彈頭內加裝金屬彈頭及填塞底火、火藥，製造具有殺傷力之子彈四顆（其餘改造
    子彈十六顆經送請內政部警政署刑事警察局鑑定結果並無殺傷力），並未經許可
    將前開改造手槍及子彈放置於上開住處之儲藏室內而持有之。嗣於同年四月十六
    日二十三時五十分許，為警循線查獲，並扣得如附表所示之物。
二、案經臺北縣警察局三重分局報告臺灣板橋地方法院檢察署檢察官偵查起訴。
    理  由
一、訊據被告丁○○對於右揭犯罪事實矢口否認，辯稱：扣案的手槍及子彈都是我弟
    弟丙○○的，砂輪機、小型磨刻機、銼刀、鑽孔機、尖嘴鉗、十字起子及監視器
    都是我的，其餘槍枝零件都是我弟弟的。我弟弟住泰林路同巷弄二十四號，在台
    東執行，寫信回來叫我把房子租出去，我去幫我弟弟打掃他的房子，我與我太太
    去搬過來，扣案的槍彈用什麼東西裝我不知道，警察找到時好像是用箱子裝著，
    我不知道在我家儲藏室有這些東西，我去幫我弟弟搬家時我沒有發現這些槍彈。
    我去搬時箱子有用膠帶封起來，當時我弟弟被關，我怕連累到我弟弟，所以偵查
    中才承認云云。惟查：
（一）右揭事實，業經被告於警訊時坦承上情不諱，且被告於檢察官訊問時亦供稱：
      （問：查扣的改造槍枝器具是否你的）是，（問：工具作啥？）改造槍枝用的
      ），（問：其中有一枝改造的八釐米手槍、子彈二十顆是你改造的？）是。（
      問：為何改造手槍）好玩。（問：何時開始改造槍彈？）二個月前等語甚詳（
      九十年四月十七日筆錄）。參以被告為成年人，有相當之智識程度，應知持有
      槍、彈之刑責非輕，其接受警察及檢察官訊問時，就上開扣案之槍、彈是否為
      其持有，豈有不知利害關係而故為與事實不符且不利於己之供述之理？
（二）證人即被告之弟丙○○證稱：我請他（指被告）幫忙拿衣服，其他的我不曉得
      ，我沒有請丁○○把槍、彈搬走，東西（指扣案之槍、彈）不是我的，我不清
      楚他（指被告）為什麼要說東西是我的，我很肯定東西不是我的，我不可能把
      東西放在衣櫥裡等語，是被告供稱扣案之槍、彈在箱子裡，自其弟丙○○住處
      搬來，不知為何物云云，顯不足採信。
（三）又證人即查獲警員戊○○證稱：被告同意讓我們進入他住處，被告有帶我們看
      每一房間，到最後一個房間，被告沒給我們看，其眼神怪異，而且又上鎖。進
      去後現場很凌亂，旁邊還有鑽孔機，當時現場凌亂，沒有紙箱。儲藏室桌上有
      安非他命吸食器、還有彈匣及零件等語；證人乙○○亦證稱：在被告廚藏室桌
      上就有毒品、吸食器、槍械還有子彈，砂輪機是在桌子底下，磨刻機、鑽孔機
      在桌下或旁邊等語。此外，並有現場照片五張，及如附表編號一至十六所示之
      物品扣案足資佐證，益證被告有改造手槍及子彈之犯行，被告所辯，無非畏罪
      卸責之詞，不足採信。而扣案之改造手槍一枝（槍枝管制編號：000000
      0000）經送請鑑定結果，認不具殺傷力、扣案之改造槍身（槍枝管制編號
      ：0000000000），認係玩具金屬槍身、扣案之改造槍管四枝，其中
      二枝認係土造金屬槍管半成品；扣案之改造子彈二十顆經送請鑑定結果，其中
      四顆認具殺傷力，此有內政部警政署刑事警察局九十年五月二日刑鑑字第五五
      六八一號鑑驗通知書一件在卷足憑，本件事證明確，被告犯行，洵堪認定。
二、核被告丁○○所為，係犯槍砲彈藥刀械管制條例第十一條第五項、第一項之未經
    許可製造可發射子彈具有殺傷力之改造手槍未遂罪及同條例第十二條第一項之未
    經許可製造子彈罪。被告製造手槍、子彈後持有之低度行為及持有槍砲、彈藥之
    主要組成零件之行為，均應為製造之高度行為所吸收，均不另論罪。被告製造子
    彈十六顆，不具殺傷力之未遂行為，應為其製造有殺傷力之子彈四顆之既遂行為
    所吸收，不另論其未遂行為。被告製造改造手槍二枝及製造子彈二十顆（其中四
    顆具有殺傷力）、子彈半成品二百五十顆，所侵害者為社會法益，應為單純一罪
    ，公訴人認係連續犯，似有誤會。又被告製造子彈係欲供所製造之槍枝發射使用
    ，故其所犯前開二罪之間，有方法結果之牽連關係，應依刑法第五十五條規定從
    一重之未經許可製造可發射子彈具有殺傷力之改造手槍未遂罪處斷，公訴人認係
    想像競合犯，尚有誤會。又被告未經許可，著手製造可發射子彈具有殺傷力之改
    造手槍，止於未遂，應依刑法第二十六條前段規定，減輕其刑。爰審酌被告犯後
    飾詞狡辯，不知悔改，製造之數量，及其犯罪之動機、目的、手段、品行、生活
    狀況、智識程度等一切情狀，量處如主文所示之刑，並就併科罰金刑部分，諭知
    易服勞役之折算標準，以示懲儆。
三、又扣案如附表編號三所示之子彈三顆，為違禁物，應依刑法第三十八條第一項第
    一款之規定宣告沒收（另有殺傷力之改造子彈一顆業已由鑑驗單位試射完竣而不
    存在，不予宣告沒收），及如附表編號一、二及四至十號所示之物，應為被告所
    有，供犯罪所用之物，如附表編號十一至十六號所示之物，為被告所有，業經被
    告供明在卷，為供本件犯罪所用之物，均應依刑法第三十八條第一項第二款之規
    定宣告沒收。至扣案之步槍彈匣一個，並非違禁物，及監視器一組，為裝於被告
    屋前所用，此經證人即警員戊○○證述在卷，為住家安全設備之一，亦非違禁物
    ，並無證據證明為被告供本件犯罪所用之物，均不予宣告沒收。
四、末按，槍砲彈藥刀械管制條例第十九條第一項原規定：「犯第七條、第八條、第
    十條、第十一條、第十二條第一項至第三項、第十三條第一項至第三項之罪，經
    判處有期徒刑者，應於刑之執行完畢或赦免後，令入勞動場所，強制工作，其期
    間為三年。」，此宣告強制工作之規定，業經於九十年十一月十四日刪除，並經
    公布施行，依保安處分適用裁判時之法律，爰不另行宣告保安處分，併此敘明。
據上論斷，應依刑事訴訟法第二百九十九條第一項前段，槍砲彈藥刀械管制條例第十
一條第一項、第五項、第十二條第一項，刑法第二條第二項、第十一條前段、第二十
六條前段、第五十五條、第四十二條第二項、第三十八條第一項第一款、第二款，罰
金罰鍰提高標準條例第二條，現行法規所定貨幣單位折算新臺幣條例第二條，判決如
主文。
本案經檢察官范振中到庭執行職務
中      華      民      國    九十一    年      四      月      三      日
                                  臺灣板橋地方法院刑事第二庭
                                      法    官    楊  晉  佳
右正本證明與原本無異。
如不服本判決，應於判決送達後十日內，向甲○提出上訴狀。
                                      書 記 官    黃  介  南
中      華      民      國    九十一    年      四      月      十      日
附表
┌──┬────────────┬────┬──────────────┐
│編號│  名            稱      │ 數  量 │     備   註       │
├──┼────────────┼────┼──────────────┤
│一  │八釐米改造手槍（含彈匣）│ 一  枝 │（槍枝管制編號0000000│
│    │                        │        │  九六一號）                │
├──┼────────────┼────┼──────────────┤
│二  │改造玩具金屬槍身        │ 一  枝 │（槍枝管制編號0000000│
│    │                        │        │  九六二號）                │
├──┼────────────┼────┼──────────────┤
│三  │改造子彈完成品          │ 三  顆 │  有殺傷力                  │
├──┼────────────┼────┼──────────────┤
│四  │改造子彈完成品          │ 十六顆 │  無殺傷力                  │
├──┼────────────┼────┼──────────────┤
│五  │改造子彈半成品          │二五０顆│                            │
├──┼────────────┼────┼──────────────┤
│六  │改造槍管半成品          │ 四  枝 │                            │
├──┼────────────┼────┼──────────────┤
│七  │改造撞針半成品          │ 二十枝 │                            │
├──┼────────────┼────┼──────────────┤
│八  │槍枝零件                │ 七  個 │                            │
├──┼────────────┼────┼──────────────┤
│九  │發    條                │ 四  條 │                            │
├──┼────────────┼────┼──────────────┤
│十  │黃銅（改造彈頭材料）    │ 一  支 │                            │
├──┼────────────┼────┼──────────────┤
│十一│砂輪機                  │ 二  台 │                            │
├──┼────────────┼────┼──────────────┤
│十二│小型磨刻機              │ 一  台 │                            │
├──┼────────────┼────┼──────────────┤
│十三│鑽孔機                  │ 一  台 │                            │
├──┼────────────┼────┼──────────────┤
│十四│銼    刀                │ 三  支 │                            │
├──┼────────────┼────┼──────────────┤
│十五│尖嘴鉗                  │ 三  支 │                            │
├──┼────────────┼────┼──────────────┤
│十六│十字起子                │ 二  支 │                            │
└──┴────────────┴────┴──────────────┘
